# 权益法核算的后期核算

提问人：zd241 时间：2018-01-19 19:44:51
陈老师： a公司 2016 年溢价投资b公司，持股比例30%，具有重大影响，采取权益法核算。 2017 年c公司溢价投资b公司，c公司出资 400 万元， 10 万计入股本， 390 万元计入资本公积，a公司持股比例从30%下降为26%。 1 、根据《企业会计准则第 2 号——长期股权投资（ 2014 年修订）》第十一条，由于该溢价增资事项。a公司应当增加长投，同时增加资本公积-其他资本公积金额400 0.26=104 万元。 2 、计算本年投资收益的时候，应当分段计算（增资前按照 30% ），增资后按照 26% 计算。 3 、根据以上步骤计算出的长投金额，与 b 公司净资产26%有差异，这个差异属于正常现象。 不知道我上面的 3 点想法是否正确？

回答人：chenyiwei
1 、在B引入C的环节需调整资本公积的金额=C对B增资后B的可辨认净资产 26%-C 对 B 增资前 B 的可辨认净资产30%。其中，C对B增资后B的可辨认净资产=C对B增资前B的可辨认净资产+B的本次增资额 400 万。 2 、上述公式不影响A最初取得对B投资时的投资成本与当时取得可辨认净资产公允价值份额之间的差额，该差额在股权稀释后仍保留在A对B的投资成本中。 3 、如果A对B的增资价格高于现在C对B的增资价格（每股 40 元），或者由其他原因导致上述 1 中计算出的资本公积调整数为负数的，则应关注长投是否存在减值迹象和是否需计提减值准备。